最　高　行　政　法　院　判　決　　　　　　　　　九十三年度判字第一○五一號
　　上　訴　人　樹立營造廠有限公司
　　代　表　人　乙○○
　　訴訟代理人　施純燦
　　被 上訴 人　財政部臺北市國稅局
　　代　表　人　甲○○
右當事人間營業稅事件，上訴人對於中華民國九十二年五月六日臺北高等行政法院九
十一年度訴字第八九六號判決，提起上訴。本院判決如左：
　　主  文
上訴駁回。
上訴審訴訟費用由上訴人負擔。
　　理  由
一、本件原由臺北市稅捐稽徵處代徵營業稅業務，自民國九十二年一月一日起回歸財
    政部臺北市國稅局，自應由該局承受本件訴訟，合先明。
二、本件上訴人在原審起訴主張：本件原處分機關臺北市稅捐稽徵處依據被上訴人核
    定上訴人漏開發票之金額新臺幣（下同）七、七七三、三三三元為基準，課以百
    分之五之營業稅，認上訴人應補徵營業稅三八八、六六七元，並處以五倍罰鍰計
    一、九四三、三○○元；上訴人對上開金額不爭執，惟被上訴人主張其調查基準
    日為八十五年八月十五日，實則該日期乃係被上訴人調查營利事業所得稅之基準
    日，並非原處分機關臺北市稅捐稽徵處調查系爭營業稅之調查基準日，上訴人已
    於臺北市稅捐稽徵處調查前之八十五年九月三十日至八十六年五月一日期間內，
    補開系爭發票，並併入次年度收入申報繳納營業稅，依稅捐稽徵法第四十八條之
    一及財政部八十年台財稅第八○一二五三五九八號函釋意旨，即不應再予處罰，
    原處分仍核定上訴人應補徵營業稅及罰鍰，於法不合，為此訴請撤銷訴願決定及
    原處分之判決。
三、被上訴人則以：(一)按行為時營業稅法第三十二條第一項前段規定：「營業人銷售
    貨物或勞務，應依本法營業人開立銷售憑證時限表規定之時限，開立統一發票交
    付買受人。」第三十五條第一項規定：「營業人除本法另有規定外，不論有無銷
    售額，應以每二月為一期，於次期開始十五日內，填具規定格式之申報書，檢附
    退抵稅款及其他有關文件，向主管稽徵機關申報銷售額、應納或溢付營業稅額。
    其有應納營業稅額者，應先向公庫繳納後，檢同繳納收據一併申報。」第四十三
    條第一項第四款及第五款規定：「營業人有左列情形之一者，主管稽徵機關得依
    照查得之資料，核定其銷售額及應納稅額並補徵之：四、短報、漏報銷售額者。
    五、漏開統一發票．．．者。」第五十一條第三款規定：「納稅義務人，有左列
    情形之一者，除追繳稅款外，按所漏稅額處一倍至十倍罰鍰，並得停止其營業：
    三、短報或漏報銷售額者。」(二)查上訴人漏開統一發票逃漏營業稅之違章事實，
    有被上訴人八十五年十一月二十三日財北國稅審壹字第八五○五四九○六號函送
    課稅資料歸戶清單十紙、臺北市稅捐稽徵處稽核科八十六年七月三十一日簽呈等
    影本附案可稽，臺北市稅捐稽徵處據以核定補稅裁罰，尚非無據。惟上訴人主張
    臺北市稅捐稽徵處所據以課稅之歸戶清單有關之部分工程，上訴人僅係承包工程
    之結構工程且包工不包料，有些工程亦僅承攬工程收尾部分等節，經臺北市稅捐
    稽徵處向被上訴人函詢該案查核結果，被上訴人以八十七年十月六日八七財北國
    稅審壹字第八七一八○九二五號函查復，業已審理終結，並更正核定上訴人漏報
    銷售額為一一、二四七、三三三元（不含稅）。臺北市稅捐稽徵處乃依被上訴人
    審理結果以八十七年十月三十日北市稽法乙字第八七○二○五四八○○號復查決
    定將原核定補徵稅額更正為五六二、三六七元，原罰鍰處分金額併予更正為二、
    八一一、八○○元（計至百元為止），自非無據。次查本件違章金額計分為二部
    分：1.調查後始補開發票金額計七、七七三、三三三元。2.漏開發票及漏報銷售
    額金額計三、四七四、○○○元。（以上均未含稅）。(三)有關臺北市政府訴願決
    定撤銷理由所指上訴人稱依營業人開立銷售憑證時限表，有關包作業係依其工程
    合約所載每期應收價款為限，而其工程合約第四條及第十四條規定，應俟全部完
    工驗收完竣始一次付清，故堅稱該等工程已依法開立統一發票及申報營業稅，並
    檢具開立發票明細表影本、合約書影本、建造執造影本及使用執照影本等資料佐
    證，臺北市稅捐稽徵處並未查證或敘明不採原因乙節，經查上訴人所主張者係屬
    調查後始補開發票金額計七、七七三、三三三元（未稅）部分，該部分經臺北市
    稅捐稽徵處辦理重核時就上開訴願決定撤銷理由及上訴人八十八年七月二十二日
    提供之合約書及切結聲明書等資料，函請相關起造人所轄屏東縣、臺南縣及高雄
    縣等稅捐稽徵機關協查結果，部分起造人表示其本人並未簽署上訴人提供之契約
    書或切結聲明書或該等資料署名非其本人筆跡，部分起造人表示於開工時即已付
    部分價款。上訴人所訴，委難憑採。惟關於上訴人漏開統一發票及漏報銷售額金
    額計三、四七四、○○○元（未稅）部分，復經被上訴人重行就上訴人提供之帳
    證資料審理結果以八十八年四月二十日八八財北國稅法字第八八○一四五○八號
    復查決定，予以追減扣除，該部分臺北市稅捐稽徵處爰於八十九年八月四日重為
    復查決定時本諸職權予以撤銷，更正原核定補徵稅額為三八八、六六七元，原罰
    鍰處分金額併予更正為一、九四三、三○○元（計至百元為止），尚無不合等語
    作為抗辯。
四、原審斟酌全辯論意旨及調查證據之結果以：(一)補徵營業稅部分：1.按「營業人銷
    售貨物或勞務，應依本法營業人開立銷售憑證時限表規定之時限，開立統一發票
    交付買受人。」「營業人除本法另有規定外，不論有無銷售額，應以每二月為一
    期，於次期開始十五日內，填具規定格式之申報書，檢附退抵稅款及其他有關文
    件，向主管稽徵機關申報銷售額、應納或溢付營業稅額。其有應納營業稅額者，
    應先向公庫繳納後，檢同繳納收據一併申報。」「營業人有左列情形之一者，主
    管稽徵機關得依照查得之資料，核定其銷售額及應納稅額並補徵之：一、．．．
    四、短報、漏報銷售額者。五、漏開統一發票．．．者。」分別為行為時營業稅
    法第三十二條第一項前段、第三十五條第一項及第四十三條第一項第四款及第五
    款所明定。2.本件原處分機關臺北市稅捐稽徵處以上訴人於八十三年度收取營繕
    工程收入，有七、七七三、三三三元短漏開統一發票並漏報銷售額，（不含稅）
    ，乃審理違章成立，核定應補徵百分之五之營業稅計三八八、六六七元，上訴人
    對上開金額並不爭執，則原核定補徵上訴人營業稅三八八、六六七元，依首開條
    文之規定即無不合，上訴人此部分之訴為無理由，應予駁回。(二)違反營業稅法罰
    鍰部分：1.按納稅義務人，有短報或漏報銷售額者，除追繳稅款外，按所漏稅額
    處一倍至十倍罰鍰，並得停止其營業，為營業稅法第五十一條第三款所規定。本
    件上訴人於八十三年度收取營繕工程收入，有七、七七三、三三三元短漏開統一
    發票並漏報銷售額，（不含稅），為上訴人於原審審理中所不爭，茲上訴人所爭
    執者，厥為被上訴人主張本件之調查基準日為八十五年八月十五日，實則該日期
    乃係被上訴人調查營利事業所得稅之基準日，並非原處分機關臺北市稅捐稽徵處
    調查系爭營業稅之調查基準日，上訴人已於臺北市稅捐稽徵處調查前之八十五年
    九月三十日至八十六年五月一日期間內，補開系爭發票，原處分仍核定上訴人應
    補徵營業稅及罰鍰，於法不合云云為論據。2.查財政部七十年二月十九日台財稅
    第三一三一八號函稱：「．．．稅捐稽徵法第四十八絛之一自動補報免罰之規定
    ，以未經檢舉及未經稽徵機關或財政部指定之調查人員進行調查為要件。該條文
    所稱『稽徵機關或財政部指定之調查人員』當指省、市各稅捐稽徵機關或財政部
    指定之稽核人員，並不包含調查局所屬之處站在內。惟條文中所稱『經檢舉』一
    語，並未限定檢舉人之身分，亦未限定須向稽徵機關或財政部指定之調查人員檢
    舉。故違章漏稅案件，經人向有權處理機關檢舉或經有權處理機關主動察覺或查
    獲者，均屬經檢舉之案件，無稅捐稽徵法第四十八條之一補稅免罰規定之適用。
    」乃係本於主管機關之權責，就稅捐稽徵法第四十八絛之一之規定予以解釋，經
    核其解釋意旨，與該法條之規定相符，自得作為稽徵機關辦理漏稅案件能否免罰
    之準則。本件上訴人既自承其經被上訴人查獲上訴人於八十三年度收取營繕工程
    收入，有七、七七三、三三三元短漏開統一發票並漏報銷售額，（不含稅），經
    其移送原處分機關臺北市稅捐稽徵處處理後，上訴人始補開發票，並於次年度始
    申報繳納營業稅，則原處分處以五倍罰鍰計一、九四三、三○○元，並無不合，
    訴願決定予以維持，亦稱妥適，因而為上訴人敗訴之判決。
五、本院核原判決依上開規定及說明，尚無違背法令。上訴意旨仍執陳詞以上訴人在
    原處分機關調查前，即已開立發票並申報營業稅，並無漏稅情形，指摘原判決不
    當，聲明廢棄改判。惟按對於高等行政法院判決上訴、非以其有行政訴訟法第二
    百四十三條第一項或第二項各款所列之違背法令為理由者，不得為之。行政訴訟
    法第二百四十二條及第二百四十三條定有明文。本件上訴意旨並未具體指出原判
    決有何上開規定之違背法令之具體情事，其上訴於法本有未合。況原判決對上訴
    人所訴均已剖析論駁，上訴意旨無非上訴人持其主觀法律見解之歧異，對原判決
    取捨證據、認定事實職權之行使，妄加指摘，均無足取。從而本件上訴意旨為無
    理由，應予駁回。
據上論結，本件上訴為無理由，爰依行政訴訟法第二百五十五條第一項、第九十八條
第三項前段，判決如主文。
中　　華　　民　　國　　九十三　　　年　　　八　　　　月　　　十八　　　日
                    最 高 行 政 法 院  第 四 庭
                                審 判 長 法  官　　　徐　樹　海
                                         法  官      黃  合  文
                                         法  官　　　高　啟　燦
                                         法  官　　　吳　錦　龍
                                         法  官　　　林　茂　權
右  正  本  證  明  與  原  本  無  異
　　　　　　　　　　　　　　　　　　　　 法院書記官　張　雅　琴
中　　華　　民　　國　　九十三　　　年　　　八　　　　月　　　十九　　　日
